臺灣桃園地方法院刑事判決                              九十年度自字第七七號
    自  訴  人  甲○○○保險股份有限公司
    法定代理人  辜啟允
    自訴代理人  丙○○
    被      告  乙○○
右列被告因損害債權案件，經自訴人提起自訴，本院判決如左：
    主  文
乙○○債務人於將受強制執行之際，意圖損害債權人之債權，而處分其財產，處拘役
肆拾日，如易科罰金，以參佰元折算壹日。
    事  實
一、乙○○於民國八十四年二月七日擔任丁○○之連帶保證人，向甲○○○保險股份
    有限公司（以下稱甲○○○保險公司）借款新台幣（以下同）三百十五萬元，詎
    丁○○自八十八年二月十七日起即未依約繳納本息，經甲○○○保險公司向本院
    聲請對乙○○、丁○○核發支付命令，本院於八十九年三月二十七日裁定准許，
    該支付命令於同年四月十二日送達於乙○○，並於八十九年五月十五日確定在案
    。惟乙○○於九十年一月四日將受強制執行之際，意圖損害債權人甲○○○保險
    公司之債權，而處分其所有位於桃園縣觀音鄉○○段八四四號及同段八○一號地
    號土地，將之移轉登記予其另一債權人李麗清抵債。嗣甲○○○保險公司於同年
    二月二十六日聲請本院民事執行處對前述土地強制執行，經桃園縣中壢地政事務
    所函知後因已移轉他人無法辦理查封登記，始發現上情。
二、案經甲○○○保險公司提出自訴。
    理  由
一、訊之被告乙○○矢口否認有前述犯行，辯稱：我沒有脫產，我不知道，如果我知
    道我就不會脫產。我也不知道支付命令的事情等語。本院查：
（一）被告對其擔任證人丁○○向自訴人甲○○○保險公司借款之連帶保證人、丁○○自八十八年二月十七日起未繳納本息及其於九十年一月四日將前述土地移轉
      登記予案外人李麗清等事實，業已坦承不諱，核與自訴代理人指訴及證人丁○○陳述之情形相符，並有借據、本院八十九年度促字第一○六八六號支付命令
      及確定證明書、本院民事執行處九十年三月二日民執八字第三○六七號函及桃
      園縣中壢地政事務所九十年三月十六日九○中地一字第二三五○號函影本一份
      暨前述二筆土地登記簿謄本二份在卷可稽。是被告係債務人及其於九十年一月
      四日處分其前述財產之事實，可以認定。
（二）本院前述支付命令係於八十九年四月十二日送達予被告住處，由其父親吳貴坡
      收受等情，業經本院調閱前開支付命令案卷無誤，並有送達證書影本一紙卷可
      參。參酌本件本院九十一年三月十三日審理傳票亦係向該址送達，並由被告父
      親吳貴坡收受，亦有送達證書一紙在卷可稽，被告亦知準時到庭應訊。顯示被
      告所辯：「我不知道支付命令，我都沒有回家」等語，係推託之詞，不足採信
      。被告收受前述支付命令後，既未於二十日不變期間內聲明異議，該支付命令
      即屬確定，其將受強制執行之事實，亦可認定。
（三）按債務人之財產為所有債權人之總擔保，是被告縱確有積欠案外人李麗清金錢
      ，惟其既因自訴人聲請對其核發支付命令確定，將受強制執行之際，即不得將
      其財產任意處分，致損害及自訴人之債權。被告仍任意處分前述二筆土地，其
      損害債權犯行，事證明確，可以認定。
二、核被告所為，係犯刑法第三百五十六條之損害債權罪。爰審酌被告犯罪之動機、
    前述二筆土地尚設定有高額抵押權，有土地登記簿謄本可稽，是縱被告未移轉其
    所有權，自訴人對之聲請執行，所能獲得之清償不多，故所生危害不大及犯罪後
    迄未能與自訴人和解等一切情狀，量處如主文所示之刑。又被告所犯之罪係最重
    本刑為有期徒刑二年之罪，而刑法第四十一條規定已經立法院於九十年一月四日
    修正，將得易科罰金之適用範圍擴大為最重本刑五年以下有期徒刑之罪，並於九
    十年一月十日經總統公布，於同年月十二日生效，是依刑法第二條第一項前段規
    定，應適用裁判時之法律，本院仍依裁判時即修正後之刑法第四十一條第一項前
    段規定諭知被告易科罰金之折算標準，併此敘明。
三、據上論斷，應依刑事訴訟法第三百四十三條、第二百九十九條第一項前段，刑法
    第三百五十六條、第四十一條第一項前段、第二條第一項前段，罰金罰鍰提高標
    準條例第一條前段、第二項，判決如主文。
中      華      民      國    九十一    年      五      月    二十二    日
                                臺灣桃園地方法院刑事第六庭
                                    法  官  潘進順
右正本證明與原本無異。
如不服本判決應於送達後十日內向本院提出上訴狀。
                                    書記官  陳玉芬
中      華      民      國    九十一    年      五      月    二十二    日
附本件論罪科刑之法條：
刑法第三百五十六條
債務人於將受強制執行之際，意圖損害債權人之債權，而毀壞、處分或隱匿其財產者
，處二年以下有期徒刑、拘役或五百元以下罰金。
